【裁判字號】    97,訴,4398
【裁判日期】    971208
【裁判案由】    毒品危害防制條例
【裁判全文】
臺灣臺中地方法院刑事判決              97年度訴字第4398號
公  訴  人  臺灣臺中地方法院檢察署檢察官
被      告  甲○○
                    （現另案在臺灣臺中監獄執行中）
上列被告因違反毒品危害防制條例案件，經檢察官提起公訴（97
年度毒偵字第5165號），被告於準備程序中就被訴事實為有罪之
陳述，經告以簡式審判之旨，並聽取意見後，本院合議庭裁定由
受命法官獨任進行簡式審判程序，判決如下：
    主    文
甲○○施用第一級毒品，累犯，處有期徒刑拾月；又施用第二級
毒品，累犯，處有期徒刑陸月。應執行有期徒刑壹年貳月。
    犯 罪 事 實
一、甲○○前於民國92年間，因施用毒品案件，經本院裁定令入
    勒戒處所施以觀察勒戒，嗣因認有繼續施用傾向，並經本院
    裁定令入戒治處所施以強制戒治後，於93年5月17日執行完
    畢釋放。另於81年間，因違反肅清煙毒條例案件，經本院判
    處有期徒刑5年，經上訴駁回確定，入監服刑，嗣因撤銷假
    釋執行殘刑，嗣經減為有期徒刑2年6月；另於85年間，因違
    反肅清煙毒條例及麻醉藥品管理條例案件，分別經法院判處
    有期徒刑3年6月、4月，應執行有期徒刑3年7月；另於86年
    間，因違反肅清煙毒條例及麻醉藥品管理條例案件，經法院
    分別判處有期徒3年3月、5月，應執行有期徒刑3年6月確定
    ，嗣減為有期徒刑1年7月又15日、2月又15日，定應執行刑
    為有期徒刑1年9月；另於92年間因偽造文書案件經本院以92
    年度沙簡字第352號判處有期徒刑4月確定，嗣經減為有期徒
    刑2月；上開案件接續執行，於96年7月17日執行完畢。詎仍
    不知悔改，復基於施用第一級毒品之犯意，於97年8月12、
    13日某時，在臺中縣大甲鎮之特獎電動玩具店內，以將海洛
    因摻水放入注射針筒，再以注射針筒注射之方式，施用第一
    級毒品海洛因1次。另基於施用第二級毒品之犯意，於97年8
    月13、14日之某時，在臺中縣大甲鎮○○路706巷216號之住
    處，以將甲基安非他命放入玻璃管內，點火燃燒吸取煙氣之
    方式，施用第二級毒品甲基安非他命1次。嗣因甲○○另案
    遭通緝，為警於97年8月15日17時許，在臺中縣后里鄉○○
    路與大圳路口前查獲，經其同意採集尿液，送驗結果呈可待
    因、嗎啡、安非他命、甲基安非他命陽性反應，始查悉上情
    。
二、案經臺中縣警察局大甲分局報告臺灣臺中地方法院檢察署檢
    察官偵查起訴。
    理    由
一、訊據被告甲○○對其於前揭時、地分別施用第一級毒品海洛
    因、第二級毒品甲基安非他命各1次之犯罪事實坦承不諱，
    且其為警查獲時，所採尿液送中山醫學大學附設醫院檢驗結
    果，呈可待因、嗎啡、安非他命、甲基安非他命陽性反應等
    情，有該院檢驗科藥物檢測中心出具之尿液檢驗報告1紙存
    卷可稽，而海洛因施用入人體後水解還原成嗎啡，再循嗎啡
    之代謝方式排出體外，已據行政院衛生署藥物食品檢驗局（
    81）藥檢壹字第006431號函說明可資參考。另人體施用安非
    他命後，主要代謝物中有未改變形態之安非他命，而無甲基
    安非他命之代謝物；而人體施用甲基安非他命後，主要代謝
    物中會呈甲基安非他命及安非他命陽性反應，有法務部調查
    局93年5月4日調科壹字第09362413980號函釋綦詳。顯見被
    告關於曾於上開時、地分別施用第一級毒品海洛因、第二級
    毒品甲基安非他命各1次之自白，應與事實相符。
二、被告前於因施用毒品案件，經本院裁定令入勒戒處所施以觀
    察勒戒，嗣因認有繼續施用傾向，並經本院裁定令入戒治處
    所施以強制戒治，於93年5月17日執行完畢釋放後，於5年內
    再犯本案，依毒品危害防制條例第23條第2項之規定，應依
    法追訴處罰。本件事證明確，被告施用第一級毒品海洛因、
    第二級毒品甲基安非他命之犯行，均洵堪認定，應依法論科
    。
三、核被告所為，係犯毒品危害防制條例第10條第1項之施用第
    一級毒品罪、同條例第10條第2項之施用第二級毒品罪。被
    告因施用毒品之持有毒品行為，本應以持有論，惟持有後進
    而施用，其持有之低度行為應被施用之高度行為所吸收，故
    不再另論其持有毒品罪。其先後施用第一級毒品、第二級毒
    品各1次之犯行，犯意各別，行為分殊，應予分論併罰。又
    被告前於81年間，因違反肅清煙毒條例案件，經本院判處有
    期徒刑5年，經上訴駁回確定，入監服刑，嗣因撤銷假釋執
    行殘刑，嗣經減為有期徒刑2年6月；另於85年間，因違反肅
    清煙毒條例及麻醉藥品管理條例案件，分別經法院判處有期
    徒刑3年6月、4月，應執行有期徒刑3年7月；另於86年間，
    因違反肅清煙毒條例及麻醉藥品管理條例案件，經法院分別
    判處有期徒3年3月、5月，應執行有期徒刑3年6月確定，嗣
    減為有期徒刑1年7月又15日、2月又15日，定應執行刑為有
    期徒刑1年9月；另於92年間因偽造文書案件經本院以92年度
    沙簡字第352號判處有期徒刑4月確定，嗣經減為有期徒刑2
    月；上開案件接續執行，於96年7月17日執行完畢之事實，
    有臺灣高等法院被告前案紀錄表及臺灣臺中地方法院檢察署
    刑案資料查註紀錄表各1份在卷可參，其受有期徒刑之執行
    完畢後，5年以內再故意犯本案有期徒刑以上之2罪，均為累
    犯，各應依刑法第47條第1項之規定，加重其刑。爰審酌被
    告施用毒品，經觀察、勒戒並強制戒治後，仍不知戒惕，一
    再施用，無視於毒品對於自身健康之戕害及國家對於杜絕毒
    品犯罪之禁令，不知戒除惡習，惡性非輕，然念及坦承犯行
    ，態度良好，其施用毒品並無危害他人等一切情狀，分別量
    處如主文所示之刑，並依刑法第51條第5款之規定定其應執
    行之刑，以資懲儆。
四、據上論斷，應依刑事訴訟法第273條之1第1項、第299條第1
    項前段，毒品危害防制條例第10條第1項、第2項，刑法第11
    條前段、第47條第1項、第51條第5款，判決如主文。
本案經檢察官乙○○到庭執行職務。
中    華    民    國    97    年    12   月     8    日
                  刑事第十四庭  法  官  李慧瑜
上正本證明與原本無異。
如不服本判決，應於收受送達後10日內向本院提出上訴書狀（應
敘述具體理由並附繕本）。
上訴書狀如未敘述理由，應於上訴期間屆滿後20日內補提理由書
於本院。
                                書記官  陳青瑜
中    華    民    國    97    年    12   月     8    日
附錄論罪科刑法條
毒品危害防制條例第10條
施用第一級毒品者，處 6 月以上 5 年以下有期徒刑。
施用第二級毒品者，處 3 年以下有期徒刑。


司法院資訊處製作；財團法人民間司法改革基金會備份。
